# 无形资产摊销

提问人：yemingzhu1980 时间：2011-10-21 15:00:10
不加上，无形资产摊销在 1 月份就计入管理费用摊销。

回答人：chenyiwei
在主帖的第二种情形下， 1 、 2 月并未进行实体建造，这期间的摊销额应当计入损益。

回答人：chenyiwei
房屋建筑物实体建造期间，所占用土地使用权的摊销额应当计入房屋建筑物的成本，即借：在建工程，贷：累计摊销。此问题在本版面上讨论过多次，建议搜索一下。

提问人：大学较瘦 时间：2011-10-21 20:27:07
谢谢，加入我 08 年取得一块土地，本来规划建厂房，但是由于资金问题一直没有开工，那么假设我在 10 年审计 09 年度报表的时候，企业按照无形资产在摊销，我们该怎么认为？ 1 ）同意企业的处理方法，确认无形资产，计提摊销？ 2 ）差错更正，认为是投资性房地产？ 3 ）冲回摊销，类似固定资产，闲置的固定资产不计提折旧？

回答人：chenyiwei
应继续作为无形资产摊销，并且摊销额计入损益。由于其持有意图不符合投资性房地产的定义和确认条件，不是投资性房地产。无形资产应自取得当月起摊销。